【裁判字號】    97,訴,3817
【裁判日期】    971014
【裁判案由】    毒品危害防制條例
【裁判全文】
臺灣臺中地方法院刑事判決      九十七年度訴字第三八一七號
公  訴  人  臺灣臺中地方法院檢察署檢察官
被      告  乙  ○
                    之1
上列被告因違反毒品危害防制條例案件，經檢察官提起公訴（九
十七年度毒偵字第四二八七號），由本院合議庭裁定依簡式審判
程序審理判決如下：
    主  文
乙○施用第一級毒品，累犯，處有期徒刑玖月，扣案之海洛因壹
包（驗餘淨重零點零玖伍公克）沒收銷燬之；又施用第二級毒品
，累犯，處有期徒刑陸月。應執行有期徒刑壹年貳月，扣案之海
洛因壹包（驗餘淨重零點零玖伍公克）沒收銷燬之。
    事  實
一、乙○（原名嚴妙儀）前曾於民國九十五年十月十七日因違反
    毒品危害防制條例之四罪，經本院以九十五年度訴字第二六
    九三號分別判處有期徒刑七月、十月、一年、八月，並定應
    執行刑為有期徒刑二年二月，經上訴後，於九十六年一月二
    日，由臺灣高等法院臺中分院以九十五年度上訴字第二六七
    一號駁回上訴確定；又於九十六年一月十六日，因詐欺案件
    ，經本院以九十五年度易字第三一二一號判處有期徒刑五月
    ，得易科罰金確定，前揭刑期經入監接續執行，並由臺灣高
    等法院臺中分院以九十六年度聲字第九六號一案，就前開五
    罪之宣告刑裁定減刑及定應執行刑為有期徒刑一年三月確定
    後，已於九十六年十一月六日執行完畢。其復曾因施用毒品
    案件，經送執行觀察、勒戒後，因認無繼續施用毒品之傾向
    ，於八十七年七月二十八日執行完畢釋放，並由本院以八十
    七年度易字第三一八六號判決免刑確定；又因施用第二級毒
    品案件，經送執行觀察、勒戒後，經評定有繼續施用毒品之
    傾向，由本院以八十八年度毒聲更字第五號裁定送執行強制
    戒治，後經停止戒治及撤銷停止戒治入所續執行所餘之戒治
    期間，已於九十年一月二十六日執行完畢釋放；再於九十二
    年七月二十一日，因施用第一級毒品案件，經本院以九十二
    年度訴緝字第二八六號判處有期徒刑一年二月確定。詎仍不
    知警惕：(1)另行基於施用第一級毒品海洛因之犯意，於九十
    七年八月十五日下午十時許，在臺中市○○路附近某泡沫紅
    茶店廁所內，以將少許海洛因粉末置入注射針筒內加水後，
    再以針筒注射之方式，施用第一級毒品海洛因一次；(2)又另
    行基於施用第二級毒品甲基安非他命之犯意，於九十七年八
    月十二日或十三日某時，在其不詳姓名之友人位於其臺中縣
    清水鎮○○路門牌號碼不詳之住處內，以將少許甲基安非他
    命放入玻璃球內，以火燒烤再吸其煙霧之方式，施用第二級
    毒品甲基安非他命一次。嗣其於九十七年八月十五日下午十
    一時許，在臺中市○區○○路二段九六號前遇警盤查之際，
    於有偵查犯罪職權之機關或個人發覺其上開施用海洛因一次
    之犯罪前，主動向警方供承其有於九十七年八月十五日下午
    十時許施用海洛因一次之犯行而自首，並將其所有、供於上
    開時間施用海洛因一次剩餘之海洛因一包（驗餘淨重零點零
    九五公克）取交警方扣案，且主動接受裁判。又因其於九十
    七年八月十六日凌晨一時四十分許為警採集之尿液，經送檢
    驗之結果，除呈海洛因代謝物嗎啡之陽性反應外，另呈甲基
    安非他命之陽性反應，乃查悉其上開施用甲基安非他命一次
    之犯行。
二、案經臺中市警察局第二分局報請臺灣臺中地方法院檢察署檢
    察官偵查起訴，由本院合議庭裁定依簡式審判程序審理。
    理  由
一、訊據被告乙○對於上揭事實坦承不諱，且有「臺中市警察局
    第二分局委託鑑驗代號與真實姓名對照表」、中山醫學大學
    附設醫院檢驗科藥物檢測中心出具之尿液檢驗報告及行政院
    衛生署草屯療養院鑑定書各一件在卷可稽，並有被告所有、
    供其於九十七年八月十五日下午十時許施用海洛因一次剩餘
    之海洛因一包（驗餘淨重零點零九五公克）扣案可佐，足認
    被告之自白與事實相符。此外，復有臺灣臺中地方法院檢察
    署刑案資料查註紀錄表、臺灣高等法院被告前案紀錄表各一
    份在卷可考，本件事證明確，被告犯行洵足認定。
二、按海洛因係毒品危害防制條例所定之第一級毒品，而甲基安
    非他命則係同條例所定之第二級毒品，均不得非法施用。核
    被告如事實欄一、(1)所為，係犯毒品危害防制條例第十條第
    一項之施用第一級毒品罪；其如事實欄一、(2)所為，則係犯
    同條第二項之施用第二級毒品罪。其為供施用第一級毒品及
    第二級毒品而持有各該級毒品之低度行為，應各為施用之高
    度行為所吸收，均不另論罪。被告所犯上開二罪間，犯意各
    別，罪質互殊，應予分論併罰。又被告前曾於九十五年十月
    十七日因違反毒品危害防制條例之四罪，經本院以九十五年
    度訴字第二六九三號分別判處有期徒刑七月、十月、一年、
    八月，並定應執行刑為有期徒刑二年二月，經上訴後，於九
    十六年一月二日，由臺灣高等法院臺中分院以九十五年度上
    訴字第二六七一號駁回上訴確定；又於九十六年一月十六日
    ，因詐欺案件，經本院以九十五年度易字第三一二一號判處
    有期徒刑五月，得易科罰金確定，前揭刑期經入監接續執行
    ，並由臺灣高等法院臺中分院以九十六年度聲字第九六號一
    案，就前開五罪之宣告刑裁定減刑及定應執行刑為有期徒刑
    一年三月確定後，已於九十六年十一月六日執行完畢，有臺
    灣臺中地方法院檢察署刑案資料查註紀錄表、臺灣高等法院
    被告前案紀錄表各一份在卷可考，其於五年以內故意再犯本
    件有期徒刑以上之二罪，均為累犯，應依刑法第四十七條第
    一項之規定，各加重其刑。再被告係於九十七年八月十五日
    下午十一時許，在臺中市○區○○路二段九六號前遇警盤查
    之際，於有偵查犯罪職權之機關或個人發覺其上開施用海洛
    因一次之犯罪前，主動向警方供承其有於九十七年八月十五
    日下午十時許施用海洛因一次之犯行而自首，並將其所有、
    供於上開時間施用海洛因一次剩餘之海洛因一包（驗餘淨重
    零點零九五公克）取交警方扣案，且主動接受裁判等情，已
    據被告陳明在卷，並有承辦員警製作之職務報告書及被告之
    警詢筆錄各一份在卷可考，爰依刑法第六十二條前段之自首
    規定，就其上開施用第一級毒品罪，減輕其刑；且被告所犯
    上開施用第一級毒品罪，前分別有加重、減輕之事由，依法
    應先加後減之。爰審酌被告之素行、犯罪之動機、目的、施
    用毒品係戕害自身健康、施用毒品海洛因及施用毒品甲基安
    非他命各一次之手段、所生危害及犯罪後之態度等一切情狀
    ，就其所為上開施用第一級毒品及施用第二級毒品各一次之
    犯行，分別量處如主文所示之刑，並定其應執行之刑，以示
    懲儆。
三、扣案之海洛因一包（驗餘淨重零點零九五公克），係被告所
    有、供其於九十七年八月十五日下午十時許施用海洛因一次
    所剩餘之物，屬查獲之第一級毒品，爰依毒品危害防制條例
    第十八條第一項前段併予宣告沒收銷燬之。
據上論斷，應依刑事訴訟法第二百七十三條之一第一項、第二百
九十九條第一項前段，毒品危害防制條例第十條第一項、第二項
、第二十三條第二項、第十八條第一項前段，刑法第十一條、第
四十七條第一項、第六十二條前段、第五十一條第五款，判決如
主文。
本案經檢察官甲○○到庭執行職務
中    華    民    國  九十七  年    十    月  十四    日
                  刑事第十五庭  法  官  李雅俐
上正本證明與原本無異。
如不服本判決，應於收受送達後10日內向本院提出上訴書狀（應
敘述具體理由並附繕本）。
上訴書狀如未敘述理由，應於上訴期間屆滿後20日內補提理由書
於本院。
                                書記官  莊金屏
中    華    民    國  九十七  年    十    月  十四    日
附錄論罪科刑法條：
毒品危害防制條例第十條：
施用第一級毒品者，處六月以上五年以下有期徒刑。
施用第二級毒品者，處三年以下有期徒刑。


司法院資訊處製作；財團法人民間司法改革基金會備份。
